臺灣板橋地方法院交通件裁定　　　　　　　　　　九十二年度交聲字第一八四九號
　　原處分機關　交通部公路總局臺北區監理所
　　受處分人即
　　異　議　人　甲○○
右列異議人即受處分人因違反道路交通管理處罰條例案件，對於交通部公路總局臺北
區監理所於民國九十二年十一月二十七日所為之北監自裁字裁四○－Ｄ九Ａ一八六八
四九號裁決處分（原舉發案號：桃園縣政府警察局桃警局交字第Ｄ九Ａ一八六八四九
號），聲明異議，本院裁定如左：
    主  文
異議駁回。
    理  由
一、異議意旨略以：異議人於民國（下同）九十二年十月二十六日與友人一同出遊，
    行經台七乙線，遇警方攔檢，於是就停在路邊，出示證件，有一個員警拿走異議
    人之證件，就到警車後面，另一員警拿攝影機在攝影，之後員警就拿記載「集結
    十部車在車道競駛」之罰單給異議人簽名。但異議人並未犯錯，為何被舉發？異
    議人是因為經常出國，所以才與朋友相邀一起出遊，如何稱之為競駛？難道朋友
    之間不能相聚嗎？爰聲明異議請求撤銷原處分等語。
二、按道路交通管理處罰條例第四十三條第一項、第三項、第四項規定：「汽車駕駛
    人，駕駛汽車有左列情形之一者，處新臺幣六千元以上二萬四千元以下罰鍰，並
    當場禁止其駕駛：一、在道路上蛇行，或以其他危險方式駕車者。二、拆除消音
    器，或以其他方式造成噪音者。」、「二輛以上之汽車共同違反第一項規定，或
    在道路上競駛、競技者，處汽車駕駛人新臺幣三萬元以上九萬元以下罰鍰，並當
    場禁止其駕駛及吊銷其駕駛執照。」、「汽車駕駛人有第一項第一款、第三項行
    為者，並吊扣該車輛牌照三個月」；同條例第六十七條第二項規定：「汽車駕駛
    人，曾依第二十九條第四項、第三十條第三項、第三十三條第二項、第三十五條
    第二項前段、第三項前段、第三十七條第三項、第四十三條、第六十一條第一項
    第三款之規定吊銷駕駛執照者，三年內不得考領駕駛執照」。
三、查本件異議人甲○○於九十二年十月二十六日凌晨三時十分許，駕駛所有之車號
    Ｚ二─三七○一號自用小客車，在台七乙線十四公里處，因十部車於道路上競駛
    ，為執勤之桃園縣政府警察局大溪分局員警搜證，並依道路交通管理處罰條例第
    四十三條第三項舉發，有桃園縣政府警察局桃警局交字第Ｄ九Ａ一八六八四九號
    舉發違反道路交通管理事件通知單（下稱舉發通知單）影本一件在卷可稽。異議
    人不服舉發事實，依法向原處分機關陳述意見，經原處分機關移請舉發單位桃園
    縣政府警察局大溪分局調查，舉發單位函覆舉發無誤，由原處分機關依道路交通
    管理處罰條例第四十三條第三項、第四項、第六十七第二項規定，對汽車駕駛人
    即異議人為裁處，有交通違規案件陳述書、桃園縣政府警察局大溪分局函各一件
    、交通部公路總局台北區監理所北監自裁字裁四○－Ｄ九Ａ一八六八四九號違反
    道路交通管理事件裁決書二件在卷可佐。異議人不服，以前揭理由向本院聲明異
    議。經查：
（一）異議人甲○○駕駛車號Ｚ二─三七○一號自用小客車，於九十二年十月二十六
      日凌晨三時十分，在台七乙線十四公里處，因二輛以上汽車共同在道路上競駛
      ，經警攔停當場舉發之違規事實，有舉發通知單影本一件附卷可稽。又證人即
      桃園縣政府警察局大溪分局警員簡正義到庭證稱：「當天是我在台七乙線道路
      執行臨檢的勤務，我們分局是在台七乙線道路上設置三個點，第一個點在大溪
      三峽交界處，負責搜證，第二個在台七乙線十四公里處附近，屬於暗岡哨，第
      三個點在十四公里處但它是攔截點，是明哨，我當時在暗岡哨執勤。有一個
      車的車隊從三峽往大溪方向走，進入本轄第一點搜證組搜證後通報我們說有車
      隊過來，車子速度過快，在車隊進入明哨攔截點時，我們暗哨就出來包夾，當
      時我們包夾下十台車，他們是整群結隊過來的，車速超過時速六十公里以上，
      他們停下來後，我們十台車都開單。因為當天他們十台車集結一起開會造成交
      通危險，他們是前後接著呈一排行駛，前後距離很相近」、「那是我們轄區○
      ○○路是雙向各一線道，道路一般有彎處，是山路，經常有人在那裡車」、
      「該路速限為六十公里」等語（詳見本院九十二年十二月二十九日訊問筆錄）
      ，並提出現場搜證錄影光碟一片為證。
（二）又經本院勘驗當日警方搜證光碟影片之結果：（１）光碟片中有一個檔，共錄
      製二十分鐘零七秒，其中有畫面部分為十九分鐘。該檔案中至九分二十六秒部
      分，係攔截其他車輛（非本件所指十部車）的部分。自九分二十八秒起，為本
      件所稱十部車輛。（２）在影片第九分二十八秒至九分三十八秒，畫面呈現現
      場為雙向各一線道之上坡、左彎山路，二輛車陸續高速呼嘯行駛經過上開路段
      上，員警以無線電通知有二部車通過。影片第十分十四秒起至十分四十一秒，
      連續八輛車，一部緊接一部，接續高速呼嘯行駛經過上述路段，員警再以無線
      電通知接續有第三至第十部車通過。影片第十分四十二秒至十一分零六秒，（
      鏡頭在警車內向外拍攝，警車行駛於上述路段）畫面中前方上開車輛一部接一
      部集結停車於路旁，（警員說：「集結在這邊」）警車駛近最後一輛車之車尾
      時，最後一輛車開始向左開入逆向車道，加速離去，其他車輛亦陸續自路旁駛
      進同向或逆向車道，加速駛離（警車自後方繼續行駛，並以無線電通知：「全
      部下去了，全部下去了」等語），影片第十一分零六秒起至十六分四十秒，畫
      面則呈現攔停點之狀況，上開車輛停於路旁併排，依員警指揮陸續停到路邊成
      一排，員警依序錄影各部車車號。影片第十六分四十三秒至十七分十九秒之內
      容為異議人掀開車號Ｚ二─三七○一號自用小客車車輛引擎蓋，員警並與異議
      人對話（警員：你們這十台都認識？異議人：對啊，朋友。警員：都朋友。異
      議人：幾個不認識。警員：那你們怎麼一起過來？異議人：就朋友的朋友相邀
      一起。警員：相邀要來這玩？你們整群在這裡都不用睡覺噢。），有勘驗筆錄
      一件在卷足佐。是異議人駕車與上開其餘車輛，無視於現場為雙向各一線道之
      上坡、左彎山路，仍於凌晨三時許以高速行駛於上開路段，且十部車以相同高
      速，相互緊跟，足認渠等係相互緊追競速行駛，且渠等其後並集結在一處，均
      無人下車，與一般出遊情形亦不相同，渠等於警車尾隨到達集結處時，又匆匆
      快速駛離，益徵渠等於集結前係緊追競速行駛，而唯恐員警舉發取締。
（三）綜上證人簡正義證述及搜證影片勘驗結果，異議人有二輛以上之汽車在道路上
      競駛之事實，應勘認定。異議人空言否認有上開違規行為，尚非足採。原處分
      機關依首揭條文規定，對該汽車駕駛人即異議人裁處罰鍰新臺幣三萬元，並吊
      銷駕駛執照，三年內禁考，及吊扣汽車牌照三個月，於法尚無違誤。從而，本
      件異議人聲明異議為無理由，應予駁回。
四、據上論結，應依道路交通案件處理辦法第十九條，裁定如主文。
中      華      民      國    九十三    年      二      月      三      日
                                            臺灣板橋地方法院交通法庭
                                                法  官   白   光   華
右正本證明與原本無異。
如不服本裁定，應於裁定送達後五日內向本院提出抗告狀。
                                                書記官   陳   靜   怡
中      華      民國    九十三    年      二      月      三      日
